臺灣高等法院刑事判決　　　　　　　　　　　　　　　　 93年度上易字第1866號
　　上　訴　人　臺灣桃園地方法院檢察署檢察官
　　被　　　告　甲○○
上列上訴人因被告竊盜案件，不服臺灣桃園地方法院92年度易字
第251 號，中華民國93年7 月13日第一審判決（起訴案號：臺灣
桃園地方法院檢察署91年度偵字第13242 號）提起上訴，本院判
決如下：
    主  文
上訴駁回。
    事  實
一、甲○○曾因恐嚇案件，經原審法院以88年訴字第1060號判決
    判處有期徒刑8 月確定，於民國（下同）91年6 月5 日執行
    完畢。
二、甲○○與徐俊隆、乙○○（另經判決）於91年7 月13日凌晨
    3時30分許，由徐俊隆駕駛其所有車號ＫＦ─3139 號自小客
    車，內載甲○○及乙○○，行經桃園縣桃園市○○街3巷2號
    前，發現該處路邊停靠之自小貨車（車號不詳）車上置放丙○○所有之發電機1 台，無人看守，認有機可乘，竟共同意
    圖為自己不法之所有，推由乙○○與甲○○下車，合力將發
    電機搬至自小客車車上，徐俊隆則在車上把風。得手後隨即
    駕車上路，預備覓地銷贓，嗣於同日上午9 時40分許，在桃
    園市○○街、四維街口，為警攔檢查獲，並自車上起出贓物
    發電機1部，始獲上情。
三、案經桃園縣警察局桃園分局報請台灣桃園地方法院檢察署檢
    察官偵查起訴。
    理  由
一、訊據被告甲○○（以下簡稱被告）矢口否認有前開犯行，辯
    稱：當時係徐俊隆發現發電機，並自行竊取搬上車後，始找
    伊與乙○○，伊並未與徐俊隆或乙○○共同竊取該部發電機
    云云。惟查：
(一)被告與徐俊隆、乙○○於91年7 月13日凌晨，在桃園縣桃園
    市○○街3 巷2 號前，自該處路邊停靠之自小貨車車上，竊
    取丙○○所有之發電機1 台等情，業據被告於原審審理時供
    稱：「（對起訴書之犯罪事實有何意見？）我承認起訴書所
    述犯罪事實，我與乙○○、徐俊榮一起偷發電機，偷到後就
    銷贓。」等語（見原審93年4 月22訊問筆錄）不諱，核與被
    害人丙○○指訴失竊之情節相符，並經共犯徐俊隆於原審供
    證無異。復有贓物領據一份、發電機照片4 張附卷可以佐證
    （同上偵查卷第19頁至第21頁），足見被告於原審之前開自
    白與事實相符，自堪採信。
(二)雖被告嗣於原審及於本院審理時翻異前詞，否認上情，惟被
    告於原審審理時辯稱：「查獲當天徐俊隆來找我，他車上就
    有發電機，當時我和乙○○在一起，我們在南崁迪諾遊樂場
    打遊戲機」云云（見原審92年6 月25日筆錄），共犯乙○○
    則供稱：「徐俊隆來找我的時候，車上就有發電機。．．
    ．當天徐俊隆先來找我，我們再一起去找甲○○」云云（見
  　原審92年6 月13日筆錄），二人關於被告於案發初始如何與
    乙○○見面乙節有所出入，已見情虛，足見被告所辯伊未參
    與竊取發電機云云，要屬事後卸責之詞，委無足採。
(三)綜上所述，本件事證明確，被告結夥3 人竊盜犯行，堪以認
    定。
二、被告與徐俊隆、乙○○結夥3人以上，竊取被害人丙○○財
    物，核其所為，係犯刑法第321條第1項第4款之結夥三人竊
    盜罪。被告與徐俊隆、乙○○間，互有犯意聯絡及行為分擔
    ，為共同正犯。查被告有如事實欄所示之科刑及執行情形，
    有本院被告全國前案紀錄表在卷可稽，於5年之內再犯有期
    徒刑以上之本罪，為累犯，應依刑法第47條規定加重其刑。
三、原審同此認定，因依刑法第28條、第321條第1項第4款、第
    47條各規定，於審酌被告甲○○有恐嚇前科，有本院被告全
    國前案紀錄表、臺灣桃園地方法院檢察署刑案資料查註記錄
    表一紙附卷可稽，暨其犯罪之動機、手段，被害人所受之損
    失及犯後態度等一切情狀，量處有期徒刑7 月。核其認事用
    法，俱無違誤，量刑亦甚允洽。公訴人上訴意旨略以：被告
    另意圖為自己不法之所有，於92年9 月4 日11時10分前某不
    詳時間，在金門縣其所服役之連隊內，竊取黃鴻程所有門號
    0000000000號之SIM卡，得手後，復意圖為自己不法之利益
    ，自同日上午11時10分起至同年10月6 日下午2 時22分許止
    ，陸續盜用前開SIM卡通信，因認被告涉犯刑法第320條第1
    項竊盜及電信法第56條第1項之盜用他人電信設備等罪，該
    部份犯行與本件犯行，雖犯罪時間相隔一年以上，惟手段相
    同，所犯罪名同一，應係基於概括之犯意反覆為之，有連續
    犯之裁判上一罪關係，依審判不可分原則，為本件起訴效力
    所及，原審未及斟酌審判，尚未允洽，為此提起上訴云云。
    惟查：被告前開犯罪之時間係自92年9月4日至同年10月6日
    止，本案犯罪時間則為91年7月13日，二者相隔1年有餘，時
    間上尚不具密接之關聯性，且被告與徐俊隆及乙○○共同竊
    取前開發電機前，亦難預期於服役期間得以竊取黃鴻程所有
    門號0000000000號之SIM卡並予盜打，而認二罪自始均在其
    一個預定犯罪計劃之內，足見被告所犯前開二罪並非基於概
    括之犯意反覆為之，難認有裁判上一罪之連續犯關係，本院
    自屬無從併予審判，應退回檢察官另為妥適處理。公訴人上
    訴意旨，執此指摘原判決不當，為無理由，應予駁回。
據上論斷，應依刑事訴訟法第368條，判決如主文。
本案經檢察官吳國南到庭執行職務。
中　　華　　民　　國　　94　　年　　1 　　月　　26　　日
                  刑事第六庭審判長法　官陳　春  秋
                               　 法  官王　麗　莉
                                  法  官高　明　哲
以上正本證明與原本無異。
不得上訴。
                      　          書記官李  垂  福
中　　華　　民　　國　　94　　年　　1 　　月　　27　　日
附錄：本案論罪科刑法條全文
中華民國刑法第321條
犯竊盜罪而有左列情形之一者，處6月以上、5年以下有期徒刑：
一  於夜間侵入住宅或有人居住之建築物、船艦或隱匿其內而犯
    之者。
二  毀越門扇、牆垣或其他安全設備而犯之者。
三  攜帶兇器而犯之者。
四  結夥3人以上而犯之者。
五  乘火災、水災或其他災害之際而犯之者。
六  在車站或埠頭而犯之者。
前項之未遂犯罰之。
